【裁判字號】    98,交抗,851
【裁判日期】    980820
【裁判案由】    聲明異議
【裁判全文】
臺灣高等法院臺中分院刑事裁定         98年度交抗字第851號
抗  告  人
即受處分人  甲○○
上列抗告人即受處分人因違反道路交通管理處罰條例聲明異議案
件，不服臺灣彰化地方法院98年度交聲字第1002號中華民國98年
7月23日所為裁定，提起抗告，本院裁定如下:
    主  文
抗告駁回。
    理  由
一、按受處分人，不服道路交通管理處罰條例第8條主管機關所
    為之處罰，得於接到裁決書之翌日起20日內，向管轄地方法
    院聲明異議；又依上開規定聲明異議之期間，自裁決送達之
    翌日起算，並得依法扣除在途期間；另交通法庭認聲明異議
    不合法律上之程式或其異議權已經喪失者，應以裁定駁回之
    ，但其不合法律上之程式可補正者，應先定期命為補正，逾
    期不補正者，即予駁回，道路交通管理處罰條例第87條第1
    項、道路交通案件處理辦法第12條、第18條分別定有明文。
    再按處理違反道路交通管理事件，有關文書送達之程序，依
    行政程序法之規定。送達，於應受送達人之住居所、事務所
    或營業所為之。於應送達處所不獲會晤應受送達人時，得將
    文書付與有辨別事理能力之同居人、受僱人或應送達處所之
    接收郵件人員，違反道路交通管理事件統一裁罰基準及處理
    細則第5條、行政程序法第72條第1項前段、第73條第1項分
    別載有明文。
二、經查，本件抗告人即受處分人日甲○○係就交通部公路總局
    臺中區監理所彰化監理站民國95年3月7彰監四字第裁64-I00
    000000號裁決書聲明異議，而該裁決書已於95年3月8日向抗
    告人之住所即彰化縣彰化市○○里○○○街7巷155號為送達
    ，並由抗告人人親自收受，此有交通部公路總局臺中區監理
    站彰化監理站送達證書1紙在卷可憑。依前揭說明，可確定
    上開裁決書已向異議人為合法送達無誤。從而，本件裁決書
    既係於95年3月8日送達於抗告人，抗告人如對原處分機關前
    開裁決不服欲提起異議，其異議期間應自合法送達裁決書之
    翌日即95年3月9日起算20日內為之（抗告人居所在彰化縣彰
    化市，應加計在途期間2日），惟抗告人竟遲至98年7月13日
    始向彰化監理站聲明異議，此有抗告人所提出之本件聲明異
    議書狀及其上之原審法院收狀專用章之印文1份存卷可考，
    是抗告人聲明異議顯已逾20日之異議期間，揆諸前開法條規
    定及說明，其聲明異議即難謂為合法，復無從補正。原審法
    院因而依上揭規定，裁定予以駁回，核無違誤。抗告意旨雖
    以其因酒駕，住院接受彰化基督教醫院加護病房治療，又於
    98年3月10日在中山醫學大學附設醫院開刀治療，因身體問
    題，無法在法定期間內聲明異議，係不可歸責於己，而請求
    撤銷原審裁定云云。然抗告人於收受本件裁決書後，迄95年
    3月31日入臺灣彰化監獄彰化分監執行前，已有充足時間聲
    明異議，詎其始終未曾聲明異議，卻以數年後之身體因素，
    辯稱有因不可歸責於己之事由而遲誤聲明異議期間，自無足
    採。其抗告意旨任意指摘原審裁定不當，並無理由，應予駁
    回。
據上論斷，應依道路交通案件處理辦法第26條，刑事訴訟法第41
2條，裁定如主文。
中    華    民    國    98    年    8     月    20    日
            刑事第六庭  審判長法  官   李  文  雄
                              法  官   張  恩  賜
                              法  官   邱  顯  祥
上列正本證明與原本無異。
不得再抗告。
                              書記官  許  美  惠
中    華    民    國    98    年    8     月    20    日


司法院資訊處製作；財團法人民間司法改革基金會備份。
